# 请教陈版主关于交期延误的扣款会计处理

提问人：luohongxiu 时间：2021-06-24 15:26:09
A公司为专用设备制造业，销售设备与设备配件，与B客户交易过程中，由于设备交期延误，因此配件销售合同中约定了一项交期延误的扣款，A公司依据设备合同金额及配件合同金额（扣款后金额）确认收入，该种会计处理是否正确呢？ 设备金额： 100 万，配件金额： 10万，设备交货延期扣款金额 1 万元（配件合同中约定），企业账务处理如下：
借：应收账款 109 万元
贷：主营业务收入-设备 100 万元
贷：主营业务收入-配件 9 万元
我的理解是：因为这是直接在销售或采购合同中约定的，故属于合同价格的内在组成部分，企业做法没有问题。

回答人：chenyiwei
可以冲减收入，但是此处扣款的原因是“设备交期延误”，虽然合同约定是扣减配件的价款，但会计上是否仍应冲减设备收入更合理？